臺灣臺南地方法院刑事判決
111年度訴字第209號
公  訴  人  臺灣臺南地方檢察署檢察官
被      告  藍祖祺



            余佳瑋



上列被告因傷害案件，經檢察官提起公訴（111年度調偵字第263
號），本院判決如下：
    主  文
本件公訴不受理。
    理  由
一、公訴意旨如附件起訴書所載。
二、按告訴乃論之罪，告訴人於第一審辯論終結前得撤回其告訴
    ，又告訴經撤回者，應諭知不受理之判決，刑事訴訟法第23
    8條第1項、第303條第3款分別定有明文。被告即告訴人藍祖
    祺、被告即告訴人余佳瑋相互提出告訴之傷害案件，檢察官
    認被告二人係觸犯刑法第277條第1項之傷害罪，依同法第28
    7條前段之規定，須告訴乃論，茲據告訴人二人均撤回其告
    訴，有刑事撤回告訴狀2份可稽，依照首開說明，本件爰不
    經言詞辯論，逕為諭知不受理之判決。
據上論斷，應依刑事訴訟法第303條第3款、第307條，判決如主
文。
中　　華　　民　　國　　111 　年　　4 　　月　　28　　日
                  刑事第十三庭審判長法　官　鄭彩鳳
　                                  法  官　王惠芬
                                    法  官  陳威龍
以上正本證明與原本無異。
如不服本判決應於收受本判決後20日內向本院提出上訴書狀，並
應敘述具體理由。其未敘述上訴理由者，應於上訴期間屆滿後20
日內向本院補提理由書狀（均須按他造當事人之人數附繕本）「
切勿逕送上級法院」。 
　　　　　　　　　　　　　　　　　  書記官  楊琄琄
中　　華　　民　　國　　111 　年　　4 　　月　　28　　日
【附件】
臺灣臺南地方檢察署檢察官起訴書
                                    111年度調偵字第263號
　　被　　　告　藍祖祺　男　59歲（民國00年0月00日生）
　　　　　　　　　　　　住臺南市○○區○○○街00巷00號2
　　　　　　　　　　　　　樓
　　　　　　　　　　　　居臺南市○區○○街00號14樓之5
　　　　　　　　　　　　國民身分證統一編號：Z000000000號
　　　　　　　　余佳瑋　男　35歲（民國00年0月00日生）
　　　　　　　　　　　　住臺南市○○區○○街00號
　　　　　　　　　　　　居臺南市○○區○○里○○路000巷0
　　　　　　　　　　　　　0弄00號
　　　　　　　　　　　　國民身分證統一編號：Z000000000號

上列被告等因傷害案件，已經偵查終結，認應該提起公訴，茲將
犯罪事實及證據並所犯法條分敘如下：
　　犯罪事實
一、藍祖祺、余佳瑋為同事，民國110年9月5日20時許，在臺南
    市○○區○○路0號，藍祖祺、余佳瑋因細故發生爭執，藍祖祺
    、余佳瑋基於傷害之故意，藍祖祺以徒手毆打余佳瑋之頭部
    ，余佳瑋則以右手肘頂撞藍祖祺之胸口，藍祖祺並以手抓住
    余佳瑋之衣領，致藍祖祺受有胸壁鈍挫傷、頸部拉傷之傷害
    ，余佳瑋亦受有頭部及臉部挫傷合併前額腫脹擦傷之傷害，
    嗣經余佳瑋報警處理，而查獲上情。
二、案經藍祖祺、余佳瑋訴由臺南市政府警察局歸仁分局報告偵
    辦。
　　證據並所犯法條　　　　
一、證據：
（一）被告藍祖祺於警詢之供述。
（二）被告余佳瑋於警詢、偵訊之供述。
（三）診斷證明書2張、被告余佳瑋在現場拍攝之傷勢照片2張。
二、所犯法條：刑法第277條第1項。
三、依刑事訴訟法第251條第1項提起公訴。
　　此　致
臺灣臺南地方法院
中　　華　　民　　國　 111　　年　  1 　　月　 21　 日
　　　　　　　                檢　察　官  江孟芝
本件證明與原本無異
中　　華　　民　　國　 111　　年　  2 　　月　  7 　日
                              書  記  官  張書銘
附錄法條：
中華民國刑法第277條
傷害人之身體或健康者，處 5 年以下有期徒刑、拘役或 50 萬
元以下罰金。